【裁判字號】    99,簡上,27
【裁判日期】    990408
【裁判案由】    傷害
【裁判全文】
臺灣基隆地方法院刑事判決              99年度簡上字第27號
上  訴  人
即  被  告  乙○○
上列上訴人即被告因傷害案件，不服本院基隆簡易庭九十八年度
基簡字第一五八○號，中華民國九十八年十二月二十一日第一審
簡易判決（聲請案號：九十八年度偵字第四九四三號）提起上訴
，本院管轄之第二審合議庭判決如下：
    主  文
上訴駁回。
乙○○緩刑貳年。
    事實及理由
一、本案除下列補充外，引用原審簡易判決書所記載之事實、證
    據及理由（詳如附件）：
  (一)上訴人即被告（下稱上訴人）上訴意旨略以：當時上訴人係
    單獨一人與告訴人二人互毆，沒有夥同其他人，告訴人二人
    之傷勢不是伊一人所造成云云。訊據上訴人於本院審判程序
    對於檢察官聲請簡易判決處刑書及原審簡易判決書所認定之
    犯罪事實均不爭執，且有證人即告訴人己○○、戊○○警詢
    之陳述、證人即到場處理之警員丁○○於檢察官偵訊時之證
    述、瑞芳醫院診斷證明書及告訴人戊○○之傷勢照片在卷可
    佐，本件事證明確，上訴人犯行洵堪認定，應依法論科。
  (二)核上訴人所為，係犯刑法第二百七十七條第一項之傷害罪。
    上訴人與六名姓名年籍均不詳之成年男子間，就前揭犯行有
    犯意聯絡及行為分擔，均為共同正犯。上訴人接續以數個舉
    動同時傷害告訴人己○○、戊○○，而侵害二身體法益，為
    一行為觸犯二個傷害罪名之同種想像競合犯，應從一情節較
    重部分論以一傷害罪。原審審酌上訴人因細故出手毆打告訴
    人己○○及戊○○成傷、其傷害之手段及告訴人所受傷勢暨
    上訴人犯後態度等一切情狀，依刑事訴訟法第四百四十九條
    第一項前段、第四百五十四條第二項、刑法第二十八條、第
    二百七十七條第一項、第五十五條前段、第四十一條第一項
    、刑法施行法第一條之一之規定，判處上訴人拘役五十日，
    如易科罰金，以新臺幣一千元折算一日，其認事用法及量刑
    均無不當，應予維持，本件上訴意旨，為無理由，應予駁回
    。
  (三)本院另審酌上訴人五年以內未曾因故意犯罪受有期徒刑以上
    刑之宣告，有臺灣高等法院被告前案紀錄表在卷可按；且上
    訴人已與告訴人調解成立，並已賠償告訴人損害，告訴人亦
    均當庭表示願意原諒上訴人而不再追究等語，有卷附本院調
    解筆錄及審判筆錄為憑。本院因認上訴人經此偵審及科刑教
    訓，當知警惕，信無再犯之虞，原審所宣告之刑，以暫不執
    行為適當，爰併諭知緩刑二年，以勵自新。
二、據上論斷，依刑事訴訟法第四百五十五條之一第一項、第三
    項、第三百六十八條、第三百七十三條，刑法第七十四條第
    一項第二款，判決如主文。
本案經檢察官甲○○到庭執行職務。
中    華    民    國    99    年     4    月     8    日
                  刑事第三庭審判長法  官  鄭景文
                                  法  官  黃永定
                                  法  官  陳賢德
以上正本證明與原本無異。
本件判決不得上訴。
中    華    民    國    99    年    4     月    12    日
                                  書記官  王靜敏
附錄論罪科刑法條
中華民國刑法第二百七十七條第一項
傷害人之身體或健康者，處三年以下有期徒刑、拘役或一千元以
下罰金。
附件：
臺灣基隆地方法院刑事簡易判決        98年度基簡字第1580號
聲  請  人  臺灣基隆地方法院檢察署檢察官
被      告  乙○○  男  56歲（民國○○年○月○○日生）
                    身分證統一編號：Ｚ000000000號
                    住臺北縣瑞芳鎮○○街6號4樓
上列被告因傷害案件，經檢察官聲請以簡易判決處刑（98年度偵
字第4943號），本院判決如下：
    主  文
乙○○共同傷害人之身體，處拘役伍拾日，如易科罰金，以新臺
幣壹仟元折算壹日。
    事實及理由
一、本件除補充下列事項外，餘犯罪事實、證據及應適用之法條
    ，均引用如附件臺灣基隆地方法院檢察署檢察官聲請簡易判
    決處刑書之記載：
  (一)犯罪事實部分補充：乙○○與真實姓名不詳之成年男子約6
    人，係基於單一整體之傷害犯意聯絡，以接續毆打之1 個傷
    害行為，共同出手毆打傷害己○○、戊○○成傷。
  (二)理由部分補充：被告乙○○雖否認與真實姓名不詳之成年男
    子約6 人共同毆打被害人己○○、戊○○，但己○○、戊○○堅指上情，且互核渠2 人所證情節大致相符，是本院認定
    被告係與真實姓名不詳共同出手毆打己○○、戊○○，並依
    罪疑唯輕原則，認定該約6 名男子均係成年人。又被告因認
    己○○、戊○○擅自使用被告麵線攤之塑膠椅，而心生不滿
    ，方與約6 名之真實姓名不詳之成年男子共同出手毆打己○○、戊○○，以此情而論，被告等出手毆打己○○、戊○○
    之所有舉動，應視為整體之1 個傷害行為較為合理，故本院
    認被告及其共犯等於主觀上係出於單一整體之傷害故意，以
    接續毆打之1 個傷害行為，共同出手毆打己○○、戊○○成
    傷。
  (三)應適用之法條部分補充：刑法第55條前段。
二、本院審酌被告僅因細故即出手毆打被害人己○○、戊○○成
    傷，所為殊不足取，並衡酌被告傷害之手段、己○○及戊○○所受傷勢、暨被告犯後態度等一切情狀，量處如主文所示
    之刑，並諭知易科罰金之折算標準。
三、依刑事訴訟法第449 條第1 項前段、第454 條第2 項，刑法
    第28條、第277 條第1 項、第55條前段、第41條第1 項，刑
    法施行法第1條之1，逕以簡易判決處刑如主文。
如對本判決不服，應於判決送達後10日內向本院提出上訴狀。
中    華    民    國    98    年    12    月    21    日
                  基隆簡易庭法  官  劉桂金
以上正本證明與原本無異。
如不服本判決，應於判決送達後10日內，向本院提出上訴書狀，
敘述上訴理由，上訴於本院合議庭，並按他造當事人之人數附具
繕本。
中    華    民    國    98    年    12    月    21    日
                            書記官  劉如純
附錄論罪法條：
刑法第277條第1項：
傷害人之身體或健康者，處3 年以下有期徒刑、拘役或1 千元以
下罰金。
附件：
臺灣基隆地方法院檢察署檢察官聲請簡易判決處刑書
                                      98年度偵字第4943號
    被      告  乙○○  男  56歲（民國○○年○月○○日生）
                        住臺北縣瑞芳鎮○○街6號4樓
                        國民身分證統一編號：Ｚ000000000號
上列被告因傷害案件，業經偵查終結，認為宜聲請以簡易判決處
刑，茲將犯罪事實及證據並所犯法條分敘如下：
一、犯罪事實：乙○○於民國98年8月29日18時40分許，在台北
    縣瑞芳鎮瑞芳火車站前廣場，不滿己○○、戊○○未經其同
    意使用其麵攤之塑膠椅，夥同不詳男子約6人，共同出手毆
    打己○○、戊○○，致己○○受有頭臉部鈍挫傷、耳頸胸部
    多處及腳趾擦傷，戊○○受有頭頂紅腫、嘴唇撕裂傷之傷害
    。案經己○○、戊○○訴由台北縣政府警察局瑞芳分局報請
    偵辦。
二、證據：被告乙○○之供述，證人己○○、戊○○、丁○○(
    承辦警員)之證詞，照片，診斷書。
三、所犯法條：刑法第277條第1項傷害罪嫌。
四、依刑事訴訟法第451條第1項聲請逕以簡易判決處刑。
    此    致
臺灣基隆地方法院基隆簡易庭
中    華    民    國    98    年    11    月    30    日
                              檢察官  丙  ○  ○
本件正本證明與原本無異
中    華    民    國    98    年    12    月    8     日
                              書記官  邱  國  雄
附錄所犯法條：
刑法第277條
    傷害人之身體或健康者，處 3 年以下有期徒刑、拘役或 1
     千元以下罰金。
    犯前項之罪因而致人於死者，處無期徒刑或 7 年以上有期
    徒刑；致重傷者，處3年以上10年以下有期徒刑。
附記事項：本件係依刑事訴訟法簡易程式辦理，法院簡易庭得不
傳喚被告、輔佐人、告訴人、告發人等出庭即以簡易判決處刑；
被告、被害人、告訴人等對告訴乃論案件如已達成民事和解而要
撤回告訴或對非告訴乃論案件認有受傳喚到庭陳述意見之必要時
，請即另以書狀向簡易法庭陳述或請求傳訊。

司法院資訊處製作；財團法人民間司法改革基金會備份。
